【裁判字號】    95,訴,669
【裁判日期】    951031
【裁判案由】    違反毒品危害防制條例
【裁判全文】
臺灣雲林地方法院刑事判決               95年度訴字第669號
公  訴  人  臺灣雲林地方法院檢察署檢察官
被      告  乙○○
上列被告因違反毒品危害防制條例案件，經檢察官提起公訴（95
年度毒偵字第903 號），嗣因被告於準備程序就被訴事實為有罪
之陳述，經本院合議庭裁定由受命法官獨任適用簡式審判程序審
理，並判決如下：
    主    文
乙○○施用第一級毒品，累犯，處有期徒刑捌月；又施用第二級
毒品，累犯，處有期徒刑伍月。應執行有期徒刑壹年。
    事    實
一、乙○○前於民國85年間，因違反槍砲彈藥刀械管制條例、麻
    醉藥品管理條例案件，經臺灣高等法院臺南分院於85年12 月
    26日以85年度上易字第1495號判處應執行有期徒刑8 月確定
    ；又於同年間，因違反藥事法、藏匿人犯及麻醉藥品管理條
    例案件，經本院於85年5 月10日、85年8 月6 日、86年2 月
    28日以85年度訴字第125 號、85年度易字第734 號、85年度
    訴字第416 號各判處有期徒刑4 月、3 月及5 年2 月確定，
    上開案件經接續執行，於88年9 月27日假釋出獄，又於89年
    間之假釋期間，因施用毒品案件，經本院以89年度毒聲字第
    906 號裁定送觀察、勒戒後，認有繼續施用毒品傾向，復由
    本院以89年度毒聲字第1056號裁定令入戒治處所施以強制戒
    治，於90年1 月20日停止戒治，所餘戒治期間命付保護管束
    ，於90年7 月28日戒治期滿，視為執行完畢，經臺灣雲林地
    方法院檢察署檢察官以90年度戒毒偵字第103 號為不起訴處
    分確定，並經本院撤銷前開假釋，於90年1 月20日入監執行
    殘刑3 年3 月22日，而於93年3 月7 日縮刑期滿執行完畢。
二、乙○○仍不知警惕，於強制戒治執行完畢釋放後5 年內，基
    於施用第一級毒品海洛因之犯意，於95年4 月24日下午8 時
    許，在雲林縣斗六市○○路300 之8 號5 樓住處，以將海洛
    因摻入香菸內吸食之方式，施用第一級毒品海洛因1 次；又
    另行基於施用第二級毒品甲基安非他命之犯意，於同日下午
    11時許，在其前開住處，以將甲基安非他命置放於鋁箔紙燒
    烤吸食霧氣之方式，施用第二級毒品甲基安非他命1 次。嗣
    為警於95年4 月27日午間12時許，在雲林縣斗六市○○街中
    山國寶大樓地下室停車場查獲，並經採集尿液送驗，始查悉
    上情。
三、案經雲林縣警察局斗南分局報告臺灣雲林地方法院檢察署檢
    察官偵查起訴。
    理  由
一、本案被告乙○○所犯係死刑、無期徒刑、最輕本刑為3 年以
    上有期徒刑以外之罪，其於準備程序就前揭被訴事實為有罪
    之陳述，經受命法官告知簡式審判程序之旨，並聽取其與公
    訴人之意見後，本院認無不得或不宜改依簡式審判程序進行
    之情事，依刑事訴訟法第273 條之1 第1 項、第284 條之1
    規定，裁定由受命法官獨任進行簡式審判程序，合先敘明。
二、上揭被告於95年4 月24日施用第一級毒品海洛因及第二級毒
    品甲基安非他命各1 次之事實，業據其於本院審理時坦承不
    諱，而被告上開經警查獲時所採集之尿液送驗結果，呈嗎啡
    及甲基安非他命陽性反應乙節，亦有詮昕科技股份有限公司
    95 年4月27日報告編號00000000號濫用藥物尿液檢驗報告1
    紙在卷可憑，足認被告上開自白核與事實相符，堪採為認定
    被告犯罪之證據，是其確有施用第一、二級毒品各1 次之犯
    行無訛。再被告前於89年間，因施用毒品案件，經本院以89
    年度毒聲字第906 號裁定送觀察、勒戒後，認有繼續施用毒
    品傾向，復由本院以89年度毒聲字第1056號裁定令入戒治處
    所施以強制戒治，於90年1 月20日停止戒治，所餘戒治期間
    命付保護管束，並於90年7 月28日戒治期滿，視為執行完畢
    ，由臺灣雲林地方法院檢察署檢察官以90年度戒毒偵字第103
    號為不起訴處分確定之事實，有臺灣高等法院被告前案紀錄
    表1 份在卷可稽，其於強制戒治執行完畢釋放後，5 年內再
    犯毒品危害防制條例第10條之罪，所為與毒品危害防制條例
    第23條第2 項之規定相符，依法應予論科。
三、論罪科刑：
  (一)查被告行為後，如附表所示之相關法律均已變更，並於95年
    7 月1 日施行，經整體比較結果，裁判時法並未較為有利，
    故依刑法第2 條第1 項前段規定，應適用各該行為時法，亦
    即修正前法，合先敘明（至刑法第11條雖亦有文字修正，惟
    無關行為可罰性之認定，自不生新舊法比較問題，而應直接
    適用裁判時法）。
  (二)核被告所為，係犯毒品危害防制條例第10條第1 、2 項之施
    用第一、二級毒品罪。其施用第一、二級毒品前後，持有海
    洛因及甲基安非他命之低度行為，均為施用之高度行為所吸
    收，不另論罪。被告所犯上開2 罪，犯意各別、行為互異，
    應分論併罰。
  (三)被告前於85年間，因違反槍砲彈藥刀械管制條例、麻醉藥品
    管理條例、藥事法、藏匿人犯及麻醉藥品管理條例等案件，
    經各判處應執行有期徒刑8 月、4 月、3 月及5 年2 月確定
    ，經接續執行後，於88年9 月27日假釋出獄，嗣經撤銷假釋
    ，於90年1 月20日入監執行殘刑3 年3 月22日，而於93年3
    月7 日縮刑期滿執行完畢，有臺灣高等法院被告前案紀錄表
    1 份可按，其受有期徒刑執行完畢後，5 年內故意再犯有期
    徒刑以上之本罪，為累犯，依修正前刑法第47條規定，加重
    其刑。
  (四)爰審酌被告前因施用毒品案件，經觀察、勒戒及強制戒治後
    ，仍未戒絕毒品，再犯本案施用毒品罪，顯見其意志不堅，
    有失政府制定毒品危害防制條例之立法美意，惟念其施用毒
    品之次數，及該行為乃自戕一己之身體健康，尚未害及他人
    ，犯後亦坦承犯行，態度尚可等一切情狀，量處如主文所示
    之刑，並依修正前刑法第51條第5 款規定，定其應執行之刑
    。
  (五)按犯第10條之罪，供出毒品來源，因而破獲者，得減輕其刑
    ，同毒品危害防制條例第17條定有明文。查被告於警詢及本
    院雖供出其毒品來源為綽號「阿仁」之人，惟其於本院亦自
    承無「阿仁」之聯絡電話，且迄未查獲該人，是被告不符上
    開供出來源並「因而破獲」之減刑要件，附此敘明。
據上論斷，應依刑事訴訟法273 條之1 第1 項、第284 條之1 、
第299 條第1 項前段，毒品危害防制條例第10條第1 項、第2 項
，刑法2 條第1 項前段、第11條前段，修正前刑法第47條、第51
條第5 款，判決如主文。
本案經檢察官甲○○到庭執行職務。
中    華    民    國    95    年    10    月    31    日
                  刑事第四庭  法  官  曾鴻文
以上正本證明與原本無異。
如不服本判決應於送達後10日內向本院提出上訴狀。
                              書記官  顏錦清
中    華    民    國    95    年    11    月    1     日
附錄本案論罪科刑法條全文：
毒品危害防制條例第10條
施用第一級毒品者，處 6 月以上 5 年以下有期徒刑。
施用第二級毒品者，處 3 年以下有期徒刑。
┌───────────────────────────────────────────────┐
│附表：                                                                       95年度訴字第433號│
├──────┬─────────────┬─────────────┬───────┬────┤
│相關變更條文│行為時法（下稱舊法）之內容│裁判時法（下稱新法）之內容│比  較  理  由│備    註│
├──────┼─────────────┼─────────────┼───────┼────┤
│【累犯變更】│受有期徒刑之執行完畢，或受│受徒刑之執行完畢，或一部之│前案依軍法裁判│本案不論│
│修正前刑法第│無期徒刑或有期徒刑一部之執│執行而赦免後，5 年以內故意│者，及因過失再│適用舊法│
│47條、第49條│行而赦免後，5 年以內再犯有│再犯有期徒刑以上之罪者，為│犯有期徒刑以上│或新法，│
│→修正後刑法│期徒刑以上之罪者，為累犯，│累犯，加重本刑至2 分之1 。│之罪者，是否構│均構成累│
│第47條第1 項│加重本刑至2 分之1 。累犯之│第98條第2 項關於因強制工作│成累犯，新舊法│犯，是以│
│、第2 項、第│規定，於前所犯罪依軍法或於│而免其刑之執行者，於受強制│規定互歧。且新│新法並未│
│49條        │外國法院受裁判者，不適用之│工作處分之執行完畢或一部之│法復另行增訂強│較有利。│
│            │。                        │執行而免除後，5 年以內故意│制工作執行完畢│        │
│            │                          │再犯有期徒刑以上之罪者，以│後之擬制累犯規│        │
│            │                          │累犯論。累犯之規定，於前所│定。          │        │
│            │                          │犯罪在外國法院受裁判者，不│              │        │
│            │                          │適用之。                  │              │        │
├──────┼─────────────┼─────────────┼───────┼────┤
│第51條第5 款│宣告多數有期徒刑者，於各刑│宣告多數有期徒刑者，於各刑│多數有期徒刑定│舊法有利│
│：多數有期徒│中之最長期以上，各刑合併之│中之最長期以上，各刑合併之│其應執行之刑之│        │
│刑，定其應執│刑期以下，定其刑期。但不得│刑期以下，定其刑期。但不得│上限，由20年提│        │
│行之刑之變更│逾20年。                  │逾30年。                  │高為30年。    │        │
╠══════╪═════════════╧═════════════╧═══════╧════╣
║整體比較結果│新舊法均構成累犯，惟舊法有期徒刑之上限較低，是較為有利。                        ║
╚══════╧════════════════════════════════════════╝


司法院資訊處製作；財團法人民間司法改革基金會備份。
